---
title: "limpeza e exploracao"
output: html_document
---

```{r}
library(tidyverse)
```


```{r}
eventos <- read_delim("eventos_9924.csv", delim = ";", escape_double = FALSE, trim_ws = TRUE)
```

```{r graf}
eventos %>% group_by(descricaoTipo, year(dataHoraInicio)) %>% 
  summarise(count = n()) %>% rename(year = `year(dataHoraInicio)`) %>% ungroup() %>% 
  ggplot() + geom_line(aes(x = year, y = count, color = descricaoTipo))
```

Fica claro que alguns dos tipos de eventos foram usados apenas em determinado período

```{r gr facet}
eventos %>% group_by(descricaoTipo, year(dataHoraInicio)) %>% 
    summarise(count = n()) %>% rename(year = `year(dataHoraInicio)`) %>% ungroup() %>% 
    ggplot() + geom_line(aes(x = year, y = count, color = descricaoTipo)) + facet_wrap(~descricaoTipo)
```


## Avaliação dos tipos de evento

Avaliar quais tipos de eventos vão ser incluídos e quais não.


### Conferência e Debate
```{r}
eventos %>% filter(descricaoTipo == "Conferência") %>% select(descricao)
```

```{r}
eventos %>% filter(descricaoTipo == "Debate") %>% select(descricao)
```
Variação no formato do texto. Alguns são estranhos (debate mais com parlamentares), mas entra

### Evento Técnico
```{r}
eventos %>% filter(descricaoTipo == "Evento Técnico") %>% select(descricao)
```
Entra


### Homenagem
```{r}
eventos %>% filter(descricaoTipo == "Homenagem") %>% select(descricao)
```
Homenagem acho que não cabe com o objeto da pesquisa. Em alguns casos, temos listas de participantes (entrega de prêmio etc)

### Mesa Redonda
```{r}
eventos %>% filter(descricaoTipo == "Mesa Redonda") %>% select(descricao)
```
Incluir


### Outro Evento
```{r}
eventos %>% filter(descricaoTipo == "Outro Evento") %>% select(descricao)
```
Muita variação no formato do texto

### Painel
```{r}
eventos %>% filter(descricaoTipo == "Painel") %>% select(descricao)
```
Incluir

### Palestra
```{r}
eventos %>% filter(descricaoTipo == "Palestra") %>% select(descricao)
```
Vale incluir, mas o formato do texto é diferente das audiências públicas (descrição longa sobre a pessoa e conteúdo, não lista de participantes acompanhada de cargo)

### Reunião de Debate
```{r}
eventos %>% filter(descricaoTipo == "Reunião de Debate") %>% select(descricao)
```
Reunião de Debate são, em sua maioria, eventos comuns de debate do processo legislativo. Mas temos alguns que são, de fato, audiências públicas. Pode ser interessante manter, mas é preciso separar os tipos de evento entre si.

### Reunião Técnica
```{r}
eventos %>% filter(descricaoTipo == "Reunião Técnica") %>% select(descricao)
```

Em alguns casos, são reuniões externas, em outros não. A maioria tem a lista de participantes da reunião

### Seminário e Simpósio

```{r}
eventos %>% filter(descricaoTipo == "Seminário") %>% select(descricao)
```

```{r}
eventos %>% filter(descricaoTipo == "Simpósio") %>% select(descricao)
```

A maioria tem os participantes dos eventos. 

A atentar: 

1) A descrição pode ser repetida em diferentes dias (quando o evento acontece em vários dias). É preciso atentar pra não repetir como se fossem novas participações

2) Os simpósios e seminários podem ter deputados como oradores/palestrantes. Devem ser tratados de forma diferente na rede.



### Visita oficial
```{r}
eventos %>% filter(descricaoTipo == "Visita Oficial") %>% select(descricao) 
```

Em alguns casos de visita oficial, temos listas da delegação que fez a visita ou descrições como "Representante do UNHCR", "Café da manhã com a ministra da igualdade racial". 
A princípio, vou retirar do banco.

### Visita técnica
```{r}
eventos %>% filter(descricaoTipo == "Visita Técnica") %>% select(descricao) 
```

Visita técnica corresponde, em geral, a visitas externas de comissões e deputados (às vezes é reunião virtual). Em alguns casos temos lista das pessoas com quem os deputados se encontraram, mas não serão incluídas.


## Limpeza
```{r excluir eventos}
eventos_filtrado <- eventos %>% 
  filter(!descricaoTipo %in% c("Homenagem", "Visita Oficial", "Visita Técnica"))
```

- Separar tabela com metadados dos eventos e tabela ID+Descrição

- Começar a limpar descrições: ver estratégia do Vinicius
